臺灣臺中地方法院民事判決　　　　　　　96年度訴字第2578號
原　　　告　甲○○
送達代收人　丙○○
被　　　告　乙○○
上列被告因恐嚇案件，經原告提起請求損害賠償之附帶民事訴訟
（本院96年度中簡附民字第44號），經本院刑事庭裁定移送前來
，本院於96年10月17日言詞辯論終結，判決如下：
    主    文
原告之訴及假執行之聲請均駁回。
訴訟費用由原告負擔。
    事實及理由
一、原告起訴主張略以：
（一）被告之夫鄭南洲與原告之兄為同事，而於民國（下同）78
      年間與原告相識，其後雙方成為老友。被告因見其夫與原
      告常有聯繫，竟懷疑其中存有姦情。93年間被告之夫因與
      被告感情不睦，迭生嫌隙，乃離開其原住所，另租屋居住
      。被告因見其夫離家不歸，遂認其與原告租屋同居，而對
      原告懷恨在心。94年4月25日早上9時22分，原告竟收到由
      被告傳來內容為：「我想殺人，我真的好想殺人，你知道
      我要殺的誰，我真得快崩潰了殺人後再自殺，這是誰造成
      」之簡訊，令原告心生恐懼。
（二）95年4月28日晚，因被告之夫在統聯客運公司覓得大客車
      司機之職，翌日即將搬離台中，原告乃邀集數友人在原告
      住所客廳為其餞行。席間原告因不勝酒力，先行入房就寢
      ，被告之夫及其他友人則仍續在客廳飲聚。同年月29日凌
      晨3、4時許，原告為一陣騷動所驚醒，竟發現被告未經允
      許，即帶同數名陌生人進入原告房內四處拍照。
（三）被告以電話簡訊傳送含有加害生命之文字予原告，又無故
      侵入原告之住宅，四處拍照攝影，其行為已該當刑法第
      306條第1項、第315條之罪，依民法第184條第1項前段、
      第195條第1項之規定，原告自得請求被告賠償非財產上之
      損害，為此提起本件訴訟。並聲明：求為判決被告應給付
      原告新臺幣（下同）3,000,000元，及自起訴狀繕本送達
      翌日起至清償日止，按週年利率5%計算之利息，並陳明願
      供擔保請准宣告假執行。
二、被告答辯略以：原告提起本件請求可分為二部分，一為原告
    主張被告有恐嚇之行為，二為原告主張被告有違法侵入住宅
    。前者固經鈞院簡易庭判決確定在案，但後者為臺灣臺中地
    方法院檢察署不起訴處分確定，就後者自不得依刑事附帶民
    事訴訟程序請求損害賠償，此部分應駁回之。另就原告主張
    被告恐嚇部分，查原告主張之侵權行為之時間為94年4月25
    日，而原告提起本件請求之時間則為96年6月27日，核時間
    已超過二年，就此，被告援用時效抗辯，拒絕原告之請求。
    並聲明：求為判決駁回原告之訴，並陳明如受不利判決，願
    供擔保請准宣告免假執行。
三、法院之判斷：
（一）按因犯罪而受損害之人，於刑事訴訟程序固得附帶提起民
      事訴訟，對於被告請求回復其損害，但其請求回復之損害
      ，以被訴犯罪事實所生之損害為限，否則縱令得依其他事
      由，提起民事訴訟，亦不得於刑事訴訟程序附帶為此請求
      （最高法院60年台上字第633號判例意旨參照）。查本件
      原告固主張被告侵入其住宅並四處拍照攝影，涉有侵害其
      隱私權等，而請求被告賠償其損害。然查，本件被告被訴
      之刑事犯罪行為為恐嚇罪行，此有本院臺中簡易庭96年度
      中簡字第2437號刑事簡易判決及職權調閱之臺灣臺中地方
      法院檢察署96年度執字第13145號執行卷證資料可憑。據
      上，揆諸首開最高法院判例意旨，原告於本件恐嚇刑事案
      件提起附帶民事訴訟，請求被告賠償因侵入住宅所致之損
      害，於法即有未洽，自難准許。
（二）按民法第197條第1項規定，因侵權行為所生之損害賠償請
      求權，自請求權人知有損害及賠償義務人時起，2年間不
      行使而消滅。自有侵權行為時起，逾10年者亦同。查本件
      原告主張被告於94年4月25日早上9時22分，以電話傳送內
      容為：「我想殺人，我真的好想殺人，你知道我要殺的誰
      ，我真得快崩潰了殺人後再自殺，這是誰造成」之簡訊，
      致其心生恐懼等情，業經本院臺中簡易庭以96年度中簡字
      第2437號刑事簡易判決判決確定在案，且有本院職權調閱
      之臺灣臺中地方法院檢察署96年度執字第13145 號執行卷
      證資料可憑，是原告此部分之主張，自堪信為真實。惟查
      ，依原告起訴狀所載，其與被告之夫為老友，而雙方朋友
      往來過程中，原告亦遭被告懷疑與被告之夫有婚外性行為
      ，據此堪認，兩造應非不相識。次查，原告係於94年4 月
      25日收受上開簡訊，而上開簡訊之發訊人姓名及電話等均
      顯示於行動電話螢幕之上（參原告起訴狀附行動電話簡訊
      照片影本），目視即知發簡訊之人即為被告。據上足見，
      原告於收受該簡訊後即知悉係由被告發送，則自該日起，
      其應即知因此受有損害及應賠償之義務人，然原告遲至96
      年6月27日始向本院提出本件附帶民事起訴（參刑事附帶
      民事起訴狀上本院收文章），顯已逾2年，則被告以此為
      由，主張原告系爭損害賠償請求權已罹於時效，按諸首開
      民法規定，即非無據。由上，本件原告主張其對被告之損
      害賠償債權，既已經過2年之消滅時效，且被告復已為時
      效完成拒絕給付之抗辯，則原告之請求，自無從准許。
（三）綜上，本件原告之訴，為無理由，應予駁回。
四、本件判決之基礎已臻明確，兩造其餘之攻擊防禦方法及舉證
    ，核與判決無影響，毋庸一一論列，併此敘明。
五、原告之訴已經駁回，其假執行之聲請已失所附麗，應併駁回
    之。
據上論結，本件原告之訴為無理由，依民事訴訟法第78條，判決
如主文。
中　　華　　民　　國　　96　　年　　10　　月　　31　　日
                  民事第二庭    法  官　王鏗普
正本係照原本作成。
如對本判決上訴，須於判決送達後20日內向本院提出上訴狀。
中　　華　　民　　國　　96　　年　　10　　月　　31　　日
                                書記官
